

Datos personales

Fecha de nacimiento13 de noviembre de 1999

Nacionalidad

Panameño

Estado civil

Soltero

Habilidades

HTML5

PHP

BOOTSTRAP

CSS

JAVASCRIPT

SQL

Node.js

Java

C#

Idiomas

ESPAÑOL

INGLÉS

Eloy Oriel Díaz Del Castillo

Desarrollador de software

- eloy.diazdelcastillo@utp.ac.pa
- Altos Del Río, CondominioQuetzaltenango, apto. 1a, Panamá
- 6607-2947

SOBRE MI

Desarrollador de software con experiencia principalmente en el desarrollo de aplicaciones web. Habilidad para el análisis de base de datos. Aprendo rápido, me adapto al entorno y a los cambios. Trabajo en equipo y tengo buenas relaciones interpersonales.

EXPERIENCIA LABORAL

UNIVERSIDAD TECNOLÓGICA DE PANAMÁ

Panamá

abr.2020 - nov. 2020

ene. 2014 - dic. 2016

Desarrollador full stack

- Aplicacion web de encuestas para la Universidad Tecnológica de Panamá
- Se comunicó con los usuarios finales para comprender las necesidades para el proyecto.
- Análisis y diseño de la aplicación web.

GREY DÍAZ Asistente Fotografía Panamá

- Seleccionar las herramientas adecuadas para la realización de las tomas fotográficas.
- Responsable del manejo y cuidado del equipo fotográfico.
- Encargado de la iluminación del ambiente y espacios.

EDUCACIÓN

UNIVERSIDAD TECNOLÓGICA DE PANAMÁ

2020

Panamá

TECNOLÓGICA DE PANAMÁ Panamá

UNIVERSIDAD

2021

NAUDEAU Panamá

INSTITUTO FERMÍN

2017

Especialización en Desarrollo de Software.

Técnico en Ingeniería con

IV año (en curso)

- Licenciatura en Desarrollo de Software
- una escala de 3.00

• Índice Académico de 2.23 en

Título de Educación Secundaria

especialización en Informática

• Bachiller en Ciencias con

 Miembro de la Academia Hisao Lee de Artes Marciales.

en

labores

sociales del Instituto que incluían pinturas, remodelaciones y limpieza

DR.BELISARIO PORRAS Panamá

2012

ESCUELA

Certificado de PrimariaSegundo Lugar en la Feria de

Voluntario

- Ciencias con un proyecto generador de energía en base alimentos.

 Becario de la Lotería
- Nacional de Beneficencia.

CURSOS

feb. 2020 - mar. 2020

Desarrollo web full stack utilizando laravel, Tech Academy

oct. 2019

impacto en la toma de decisiones, UTP

Información Financiera y su

AFICIONES

EDICIÓN DE VIDEOS, PROGRAMAR Y ACTIVIDAD FÍSICA.